【裁判字號】    99,台上,2253
【裁判日期】    990415
【裁判案由】    違反毒品危害防制條例
【裁判全文】
最高法院刑事判決            九十九年度台上字第二二五三號
上  訴  人  甲○○
選任辯護人  陳文億律師
上列上訴人因違反毒品危害防制條例案件，不服台灣高等法院中
華民國九十九年一月二十九日第二審更審判決（九十八年度上更
(一)字第三二三號，起訴案號：台灣台北地方法院檢察署九十四年
度偵字第二一四八七號），提起上訴，本院判決如下：
    主  文
上訴駁回。
    理  由
按刑事訴訟法第三百七十七條規定，上訴於第三審法院，非以判
決違背法令為理由，不得為之。是提起第三審上訴，應以原判決
違背法令為理由，係屬法定要件。如果上訴理由書狀並未依據卷
內訴訟資料，具體指摘原判決不適用何種法則或如何適用不當，
或所指摘原判決違法情事，顯與法律規定得為第三審上訴理由之
違法情形，不相適合時，均應認其上訴為違背法律上之程式，予
以駁回。本件原判決認定上訴人甲○○向綽號「小白」男子取得
愷他命二十一包（驗餘淨重四百八十七點三三公克），原擬供己
施用，嗣經謝蒲皓（業經判處罪刑確定）居間介紹，上訴人同意
販售該愷他命予綽號「阿明」者，遂由謝蒲皓駕車載持有該愷他
命之上訴人，自台北市欲往台中與「阿明」洽談買賣愷他命之數
量及價格，未幾即連同該愷他命經警查獲等情，因予撤銷第一審
科刑判決，改判論處上訴人意圖販賣而持有第三級毒品罪刑，已
敘明認定事實所憑之證據及得心證之理由。對於上訴人否認犯行
，以扣案毒品非伊所有，伊於經警查獲前不知車上有毒品等語，
原判決亦依上訴人與謝蒲皓於警詢、檢察官訊問時所為詳盡一致
之自白及謝蒲皓於原審之指述，詳加指駁，並說明上訴人上開自
白之任意性，業經第一審勘驗各該錄音及錄影光碟明確，殊無上
訴人及其辯護人所指瑕疵存在，自具證據能力，上訴人請求傳訊
製作警詢筆錄之員警亦無必要。從形式上觀察，原判決並無違背
法令之處。上訴意旨無視上述第一審勘驗警詢及檢察官訊問時之
錄音及錄影光碟結果，猶爭執上訴人在警詢自白之證據能力及其
內容，指摘原審未傳喚製作警詢筆錄之員警到庭證述係調查未盡
，又原判決採該警詢筆錄資為認定事實亦有理由不備之違法等語
。惟就原判決之各項證據論敘以觀，縱除去上訴人警詢自白部分
，依其他證據資料，仍應為同一事實認定，依刑事訴訟法第三百
八十條規定，自不得執此而為適法之第三審上訴理由。至上訴意
旨爭執原判決有關綽號「小白」、「阿明」者之年籍記載，又謂
上訴人於持有毒品之初欲供自己施用，應僅成立單純持有毒品云
云，核係對於判決本旨不生影響或原判決業已論斷綦詳之事項，
徒憑己見任意指摘，均不足據以辨認原判決已具備違背法令之形
式要件。本件上訴違背法律上之程式，應予駁回。
據上論結，應依刑事訴訟法第三百九十五條前段，判決如主文。
中    華    民    國  九十九  年    四    月   十五   日
                      最高法院刑事第十庭
                          審判長法官  花  滿  堂
                                法官  黃  正  興
                                法官  陳  東  誥
                                法官  林  錦  芳
                                法官  洪  昌  宏
本件正本證明與原本無異
                                      書  記  官
中    華    民    國  九十九  年    四    月   十九   日
                                                      Ｅ

司法院資訊處製作；財團法人民間司法改革基金會備份。
